臺灣臺南地方法院刑事判決　　　　　　　　　　　　九十二年度訴字第一三六三號
　　公　訴　人　臺灣臺南地方法院檢察署檢察官
　　被　　　告　甲○○
　　選任辯護人　賴鴻鳴律師
　　　　　　　　黃俊達律師
　　　　　　　　莊信泰律師
　　被　　　告　丙○○
　　選任辯護人　康四評律師
右列被告因違反毒品危害防制條例案件，經檢察官提起公訴（九十二年度營偵字第二
二七號），本院判決如左：
    主  文
甲○○連續販賣第一級毒品，處有期徒刑柒年陸月。扣案之第一級毒品海洛因玖包（
合計淨重壹點陸公克）均沒收銷燬之；扣案之毒品包裝袋玖個（合計重壹點捌肆公
克）、行動電話機壹具均沒收。因販賣第一級毒品海洛因所得之新臺幣壹仟元沒收之
，如全部或一部不能沒收時，以其財產抵償之。
丙○○無罪。
    事  實
一、甲○○於民國（下同）九十一年十二月間某日，向姓名、年籍不詳綽號「阿龍」
    之男子販入第一級毒品海洛因後，隨即基於販賣第一級毒品海洛因之概括犯意，
    先於九十二年一月三十一日，在臺南縣新營市○○路魚市場前，以一小包新臺幣
    （下同）一千元之代價，將第一級毒品海洛因售予翁世宗（業已於九十二年二月
    六日死亡）。嗣於同年二月三日上午，翁世宗因施用毒品為警查獲，當場扣得翁
    世宗所有之第一級毒品海洛因二小包（含袋重零點五公克）、葡萄水一瓶、注射
    針筒二支。經翁世宗供出渠係撥打0000000000號行動電話聯絡購買毒
    品，並配合員警撥打前開行動電話門號與甲○○聯絡，佯稱欲購買第一級毒品海
    洛因施打解癮，甲○○遂承前販賣第一級毒品海洛因之概括犯意，與翁世宗相約
    於同日下午五時三十分許，在臺南縣新營市○○路魚市場前交易，進而告知將駕
    駛豐田（ＴＯＹＯＴＡ）牌，車牌號碼末四碼為七七七０號之白色自小客車前往
    。經警攜同翁世宗到場埋伏，於同日下午五時三十二分許，果見甲○○駕駛其男
    友丙○○之父黃金聰所有車牌號碼八Ｒ—七七七０號白色豐田牌自小客車至前開
    地點，欲販賣第一級毒品海洛因予翁世宗，惟因埋伏員警發覺前開自小客車後，
    立即上前攔查，以致毒品交易未遂。員警經甲○○之同意，對上開八Ｒ—七七七
    ０號自小客車進行搜索，當場在該自小客車內扣得第一級毒品海洛因九小包（合
    計淨重一點六三公克、包裝重一點八四公克）、紅包袋十三個、0000000
    000號行動電話機一具及置於車內之武士刀（非違禁物品）一把。
二、案經臺南縣警察局新營分局報請臺灣臺南地方法院檢察署檢察官偵查起訴。
    理  由
一、有罪（被告甲○○）部分：
  (一)訊據被告甲○○固坦承0000000000號行動電話為其所使用，且於九十
    二年二月三日下午，接獲證人翁世宗撥打上開電話與其聯絡後，兩人相約於臺南
    縣新營市○○路魚市場前，並於同日下午五時三十二分許攜帶第一級毒品海洛因
    ，駕駛車牌號碼八Ｒ—七七七０號自小客車前往該處，欲將海洛因交付翁世宗等
    事實不諱，但矢口否認有何販賣第一級毒品海洛因之犯行，辯稱：查獲之海洛因
    原均置於前開自小客車上，係供其自行吸食所用，查獲當日係因證人翁世宗於電
    話中告稱毒癮發作，要求其分一包海洛因供渠施用，其乃依購入海洛因之原價即
    每包一千元之價格欲將毒品海洛因轉讓予證人翁世宗施用，並無販賣海洛因以營
    利之故意，且先前未曾與證人翁世宗交易過云云。惟查：
    (1)右開事實，除據被告甲○○前揭供述外，並經證人翁世宗於警詢及偵查中證述
      明確，且有刑案現場照片十二幀附卷及第一級毒品海洛因九小包扣案可資佐證
      。又扣案之白色粉末九小包經送法務部調查局鑑定結果，送驗白粉均含第一級
      第六項毒品海洛因成分，合計淨重一點六三公克（包裝重一點八四公克），有
      該局九十二年五月二日調科壹字第二００００四三一七號鑑定通知書一紙在卷
      可稽。雖上開鑑定通知書上記載送驗白粉為十九包，與臺南縣警察局新營分局
      九十三年一月一日南縣營警三字第０九三００二二二０八號函覆之查扣海洛因
      包數不同，惟本院再向法務部調查局函詢結果，該局覆稱本案查扣送驗之第一
      級毒品海洛因確為九包無誤，前引鑑定通知書上載「送驗白粉十九包」，係為
      誤繕，有該局九十三年七月十四日調科壹字第０九三００二六三四００號函在
      卷可稽，顯見扣案之白色粉末確為九包，且係第一級毒品海洛因無誤。
    (2)被告甲○○於警詢中業已供稱：「（問：妳是否曾經販賣一級毒品給不特定人
      吸食？）偶而，曾經有」、「（問：翁世宗向妳購買幾次？）二至三次。每次
      都約五百至一千元不等」等語（見警卷，九十二年二月三日第二次警詢筆錄）
      ，而其於偵查中亦供稱：「（問：你販賣海洛因否？）大部分是我自己要吃的
      ，偶而才會轉賣給別人，從今年才開始轉賣」、「（問：曾販賣海洛因給翁世
      宗？）昨天不算，只有一次，約在上星期五（本案偵查中訊問之日為九十二年
      二月四日星期二，故被告甲○○自承販賣毒品之日即為九十二年一月三十一日
      ）左右，地點也是在魚市場，五百元一包，重０‧二或０‧三公克（含袋重）
      」、「（問：為何認識翁世宗？）他不知聽誰說我偶而有在賣毒品」、「（問
      ：除翁某外，尚賣毒品給別人？）尚有『小玲』、『阿賢』二位，分別為二次
      、一次，時間在九十二年一月初或月中，地點在民治路、新北街七—一一超市
      前是『阿賢』，而『阿玲』則在長榮路ＫＴＶ前，二次均同，價格都是一包一
      千元，每次都賣一包，不知他們手機號碼，因沒有顯示」等語（見九十二年度
      營偵字第二二七號卷第六至七頁反面，九十二年二月四日訊問筆錄）。查被告
      甲○○於警詢及偵查中，均已自承確有出售第一級毒品海洛因予證人及他人情
      事，復於本院審理中，供稱查獲當日確因接獲證人翁世宗之電話聯絡，始依約
      前往上開地點，欲以一包一千元之價格將海洛因分予證人翁世宗施用等語（見
      本院九十三年六月四日審判筆錄），則被告甲○○既有交付毒品海洛因予他人
      並因此收受對方給付購買毒品海洛因之價金之行為，顯見其確有販賣毒品海洛
      因之犯行無疑。雖被告甲○○就此辯稱：其於偵查初訊當時毒癮發作，不知自
      身所言，檢察官訊問時僅回答是或不是云云，惟被告甲○○既未明確指陳訊問
      當時有何不法取供情事，復於當次訊問時，就其販賣毒品海洛因予證人翁世宗
      之次數，明確陳述，參以其供稱另曾販賣毒品海洛因予綽號「小玲」、「阿賢
      」之人，並指出與該二人交易之次數及地點，凡此均非訊問之檢察官所能知悉
      ；雖被告甲○○供稱另有販賣毒品予綽號「小玲」、「阿賢」之人乙節，因乏
      相關證據佐證，尚不足以逕認其犯行，惟由此益徵被告甲○○當時神智清醒，
      並無毒癮發作以致意識不清情事，其所辯顯係卸責之詞，不足採信。
    (3)證人翁世宗於警詢中，業已明確指認被告甲○○即為提供渠毒品之人無訛，且
      每次均係以一千元之價格向被告甲○○購買海洛因，交易次數為四個月內交易
      毒品二至三次等語（見警卷，九十二年二月三日第三次、第四次警詢筆錄），
      而渠復於偵查中具結證稱：「（問：海洛因來源？）向丙○○及甲○○買的，
      以0000000000號電話與他們聯絡，是朋友介紹丙○○在賣，我打電
      話過去有時是丙○○或甲○○接的電話，送毒品有時是男的，有時是女的，有
      時他們二人一起送來毒品」、「（問：何時起向他們二人購買毒品？）九十一
      年九月起迄九十二年一月三十日止，價格一包一千元，重量不知道，共二、三
      十次」（見前引偵查卷第一二頁，九十二年二月四日訊問筆錄）。查證人翁世
      宗業已於九十二年二月六日死亡，此有證人翁世宗戶籍謄本一份在卷可稽，惟
      渠於偵查中具結所為之證詞既與渠在警詢中所為之陳述無何不符，應認渠於警
      詢中之陳述業已符合刑事訴訟法第一百五十九條之三第一款之規定，自有證據
      能力無疑。且證人翁世宗於警詢及偵查中，均證稱渠向被告甲○○購買毒品之
      價格為一千元等語，與被告甲○○於本院審理所供出售毒品海洛因之價格相符
      ，參以本案確係因證人翁世宗以電話聯絡被告甲○○前往交易毒品海洛因而查
      獲，以及被告甲○○於偵查中坦承於本次為警查獲之前，曾有販賣毒品海洛因
      予證人翁世宗情事，顯見證人翁世宗證稱先前曾向被告甲○○購買毒品施用，
      並無不實，是證人翁世宗所言亦堪採信。
    (4)雖被告甲○○於警詢及偵查中，多次辯稱曾以五百元之代價將海洛因售予證人
      施打，且於本院審理中辯稱：係因證人翁世宗告知毒癮發作，難以忍受，不得
      以乃以其購入海洛因之原價轉讓一小包毒品海洛因供證人翁世宗解癮，並無販
      賣毒品海洛因以營利之意圖云云。惟販賣海洛因有其獨特之販售通路及管道，
      復無公定價格，而各次買賣之價量，每每隨雙方關係之深淺、購買者之資力、
      需求量及對行情之認知、毒品來源是否充裕、查緝鬆嚴、購買者被查獲時供出
      交易對象之可能風險評估等，異其標準，非可一概而論，從而販賣之利得，一
      般除被告坦承犯行或價量俱臻明確外，委難查得實情，惟販賣之人從價差或量
      差中牟利之方式雖異，然意在營利則同。查被告甲○○本身有吸食毒品海洛因
      之惡習，此為其於警詢及偵查中所自承，復因此於查獲後，經本院以九十二年
      度毒聲字第二二二號裁定送勒戒處所執行觀察、勒戒，有臺灣高等法院被告全
      國前案紀錄表在卷可憑，而其於偵查中，既自承其自九十一年九月起即無工作
      （見前引偵查卷第三九頁反面，九十二年三月十八日訊問筆錄），顯見被告甲
      ○○自身並無相當之資力以供自身施用毒品海洛因之花費；而毒品海洛因物稀
      價昂，取得不易，復為政府嚴格查緝之違禁物，且販賣毒品，刑責甚重，若無
      利可圖，被告甲○○與證人翁世宗既非熟識，衡情實無僅憑證人翁世宗自稱毒
      癮發作甚為痛苦，向其索討，即甘冒遭查獲之風險，逕自攜帶毒品海洛因前往
      與證人翁世宗交易，且自身毫無所得之理，是被告甲○○辯稱其以一千元之價
      格購入轉讓，並無營利意圖云云，實難採信。況，證人翁世宗於警詢及偵查中
      均證稱被告甲○○確係以每小包一千元之價格出售毒品海洛因，與被告甲○○
      於偵查及本院審理中自承當時確欲以上開價格與證人翁世宗進行交易，並無齟
      齬，已見前述，是被告甲○○辯稱曾以五百元之代價出售云云，亦係飾卸之詞
      ，不足採信至明。
    (5)末查，證人翁世宗於警詢中指稱渠向被告甲○○購買毒品海洛因之次數，雖前
      後不一，惟證人本身確有施用毒品惡習，渠記憶力本難期與一般人相同，且證
      人翁世宗購買毒品海洛因之來源，未必僅限於被告甲○○一端，是渠記憶混淆
      ，以致對於向特定人購買毒品海洛因之次數無法為前後一致之陳述，亦難謂與
      常情相違，是不能僅因渠所供購買次數不一，逕認渠證詞不足採信。本案被告
      甲○○於偵查中，既供稱連同查獲當日，曾兩度出售毒品海洛因予證人翁世宗
      ，而當日未及交易即遭查獲，本諸最有利於被告認定之原則，應認被告甲○○
      販賣毒品海洛因共二次，販毒所得共一千元。
    (6)至於，證人翁世宗為警查獲時，雖曾供稱渠所施用之毒品係向一綽號「憲忠」
      之男子所購買云云，惟證人翁世宗當時既未提供該綽號「憲忠」者之年籍資料
      供警方查證，則是否確有其人，已非無疑，且縱確有綽號「憲忠」者其人，而
      證人翁世宗亦曾向該綽號「憲忠」者購買毒品海洛因，惟此僅涉該綽號「憲忠
      」之男子是否亦涉販賣第一級毒品罪責，與被告甲○○無涉。被告聲請本院調
      閱證人翁世宗於警詢所陳綽號「憲忠」者之行動電話申請人資料，並無必要。
      另被告甲○○既已供承係向綽號「阿龍」之男子購買，而其購入毒品之目的究
      係意圖販售以營利或供自身吸食之用，本非該綽號「阿龍」之男子所能知悉，
      被告聲請本院調閱該男子所使用之行動電話申請人資料，既不足為有利於被告
      甲○○之認定，自無調查之必要，併此敘明。
    (7)綜上所述，本案事證明確，被告甲○○販賣第一級毒品海洛因犯行洵堪認定，
      應依法論科。
  (二)查被告甲○○行為後，毒品危害防制條例業於九十二年七月九日修正公布全文，
    並於九十三年一月九日施行。修正後毒品危害防制條例第四條雖於該條第四項增
    列製造、販賣、運輸第四級毒品之處罰規定，並將原條文第四項、第五項改列於
    修正後同條第五項、第六項加以規定，惟修正前後同條例第四條第一項之販賣第
    一級毒品罪之構成要件及法定本刑均未變動，自難認修正後該條例之規定於被告
    所涉販賣第一級毒品犯行有何不利，是依刑法第二條第一項前段之規定，應適用
    修正後毒品危害防制條例之規定。第按犯罪之著手階段，係指行為人為實現犯意
    而開始實行犯罪構成要件之行為而言，販賣毒品，自應以毒販與購毒者就買賣毒
    品之內容有所表示時，應認已經著手販賣毒品之實施，最高法院九十三年度台上
    字第四六二號判決可資參照。查被告甲○○於九十二年二月三日為警查獲當日，
    接獲證人翁世宗之電話後攜帶毒品海洛因前往現場，既已先於電話中對買賣毒品
    之內容有所表示，顯已著手於販賣毒品海洛因犯行之實施，僅因遭在場員警查緝
    ，以致不遂，為未遂犯。而海洛因屬修正後毒品危害防制條例第二條第二項第一
    款所列之第一級毒品，是核被告甲○○所為，係犯修正後毒品危害防制條例第四
    條第一項之販賣第一級毒品罪。被告甲○○於販賣前後持有第一級毒品海洛因之
    低度行為，為其販賣之高度行為所吸收，不另論罪。又其於九十二年一月三十一
    日販賣第一級毒品既遂、同年二月三日販賣第一級毒品未遂二次犯行，時間緊接
    ，所犯係構成要件相同之罪，顯係基於概括之犯意反覆為之，應依刑法第五十六
    條連續犯之規定論以販賣第一級毒品既遂一罪，惟修正後毒品危害防制條例第四
    條第一項之販賣第一級毒品罪，其法定本刑為死刑或無期徒刑；處無期徒刑者，
    得併科一千萬元以下罰金，而法定刑為死刑、無期徒刑者，依法不得加重，爰僅
    就罰金刑部分加重其刑。末查被告甲○○雖有前述販賣第一級毒品犯行，然依現
    有證據所能認定，被告甲○○販賣之對象僅證人翁世宗一人，且次數僅二次，販
    毒所得合計僅一千元，其惡性及犯罪情節實與大量走私進口或長期販賣毒品之坊
    間大盤販毒者有別，然販賣第一級毒品罪之法定最低刑度為無期徒刑，而被告甲
    ○○前揭犯罪情狀，相較於上開法定最低刑度，本院認縱量以最低之刑，仍有法
    重情輕之情，爰依刑法第五十九條之規定，減輕其刑。爰審酌被告甲○○因貪圖
    犯毒利得，罹此重典，其所為對國民身心健康及社會秩序危害至鉅，且犯後猶飾
    詞卸責，並無悔意，但販毒之次數為二次、販毒所得僅一千元，查獲之第一級毒
    品海洛因合計淨重僅一點六三公克，數量非鉅，且被告甲○○犯案當時年僅二十
    一歲，思慮未周等一切情狀，量處如主文所示之刑，以示懲儆。
  (三)扣案之白色粉末九包（合計淨重一點六三公克）經送法務部調查局鑑定結果，均
    含第一級第六項毒品海洛因成分，已如前述，應依修正後毒品危害防制條例第十
    八條第一項前段諭知沒收銷燬。又包裝上開第一級毒品海洛因之包裝袋九個（重
    一點八四公克），乃被告甲○○所有供販賣第一級毒品海洛因所用，以包裝毒品
    ，避免毒品潮濕、外露，並便利攜帶之物；另扣案之行動電話一具，雖該000
    0000000號行動電話門號及ＳＩＭ晶片卡為案外人陳家興向和信電訊股份
    有限公司申辦，並非被告甲○○所有，有該公司九十三年二月二十四日回函一紙
    在卷可稽，但扣案之ＮＯＫＩＡ牌行動電話機一具業經被告甲○○於警詢中供承
    為其所有（見警卷，九十二年二月三日警詢筆錄），且為其供販賣毒品海洛因聯
    絡購買者所用之工具，是扣案之毒品包裝袋九個及行動電話機一具均應依毒品危
    害防制條例第十九條第一項宣告沒收。至其餘扣案之武士刀一把、紅包袋十三個
    ，尚難逕認與被告甲○○之販毒行為有何關聯，而自證人翁世宗處扣得之海洛因
    二小包、葡萄水一瓶、注射針筒二支等物，乃證人翁世宗施用毒品所用，與本案
    被告甲○○之販毒行為無涉，爰均不為沒收之諭知，併附敘明。另本案證人翁世
    宗所供與被告甲○○交易毒品海洛因之次數不一，爰採最有利於被告甲○○之認
    定，認其販賣毒品之次數為二次，而九十二年二月三日被告與證人翁世宗既未完
    成交易，並無販毒所得，應認被告甲○○販賣毒品海洛因所得為一千元，此項販
    毒所得應依毒品危害防制條例第十九條第一項宣告沒收，如全部或一部不能沒收
    時，以其財產抵償之。
  (四)至於，公訴意旨認被告甲○○販賣毒品之時間，係自九十一年九月間起至九十二
    年二月一日止，連續二、三十次在臺南縣新營市○○路魚市場前等處，販賣第一
    級毒品海洛因予證人翁世宗云云。惟查公訴意旨認被告甲○○自九十一年九月間
    某日起即開始有販賣毒品海洛因之行為，係以證人翁世宗於警詢及偵查中之證詞
    為論據，惟證人翁世宗所證被告甲○○販賣毒品之時間及次數，並無其他積極證
    據可資佐證，而證人翁世宗自身有施用毒品之習慣，記憶力難謂與常人相同，且
    吸毒者之毒品來源不一，亦有誤將渠自他人購入毒品之次數誤為被告甲○○販毒
    次數之可能，是被告甲○○是否確有自九十一年九月間起至九十二年一月三十一
    日前，即有連續販賣第一級毒品海洛因之行為，尚難僅依證人翁世宗前開不確定
    之證詞，逕為不利於被告甲○○之認定。惟公訴人認此部分犯行與前揭據以論罪
    科刑之販賣第一級毒品犯行有連續犯之裁判上一罪關係，爰不另為無罪之諭知，
    併此敘明。
二、無罪（被告丙○○）部分：
  (一)公訴意旨另以：被告丙○○與被告甲○○二人共同基於販賣第一級毒品之概括犯
    意，自九十一年九月間某日起至九十二年二月一日止，以0000000000
    號行動電話為連絡工具，連續二、三十次在臺南縣新營市○○路魚市場前等地，
    販賣第一級毒品海洛因予翁世宗，每次一小包，售價一千元，有時由甲○○或丙
    ○○獨自交付毒品，有時則係二人共乘一車前往交付毒品予翁世宗，因認被告丙
    ○○同涉有毒品危害防制條例第四條第一項之販賣第一級毒品罪嫌云云。
  (二)按犯罪事實應依證據認定之，無證據不得認定犯罪事實；又不能證明被告犯罪者
    ，應諭知無罪之判決，刑事訴訟法第一百五十四條第二項、第三百零一條第一項
    定有明文。第按刑事訴訟法第一百五十六條第二項規定：被告或共犯之自白不得
    作為有罪判決之唯一證據，仍應調查其他必要之證據，以察其是否與事實相符。
    其立法意旨乃在防範被告或共犯自白之虛擬致與事實不符，故對自白在證據上之
    價值加以限制，明定須藉補強證據以擔保其真實性。又犯毒品危害防制條例第四
    條第一項至第三項、第五條第一項至第三項、第六條第一項至第三項、第七條第
    一項至第三項、第八條第一項至第三項、第十條或第十一條第一、二項之罪，供
出毒品來源，因而破獲者，得減輕其刑，同條例第十七條定有明文，則施用毒品
    之人，如供出毒品來源因而破獲，既得藉以邀求寬典減輕其刑，為擔保其所為不
    利於對向共犯之陳述之真實性，尤應有足以令人確信其陳述為真實之補強證據，
    始得據為不利被告之認定，最高法院九十二年度台上字第五０二七號判決可資參
    照。
  (三)本件公訴人認被告丙○○同涉毒品危害防制條例第四條第一項之販賣毒品罪嫌，
    係以證人翁世宗之證詞，以及被告丙○○與被告甲○○同居，依常理不可能任身
    為女性之被告甲○○獨自涉險販賣毒品而置身事外，且被告甲○○販毒所使用之
    交通工具為被告丙○○所提供，證人翁世宗與被告丙○○復無怨隙，不致設詞誣
    陷為主要之論據。訊據被告丙○○固坦承車牌號碼八Ｒ—七七七０號白色自小客
    車為伊父黃金聰所有，但堅決否認有何公訴意旨所指販賣第一級毒品海洛因犯行
    ，辯稱：伊不知該自小客車上為何會有毒品海洛因等語。經查：
    (1)證人翁世宗於警詢及偵查中，多次指陳被告丙○○同涉販賣毒品海洛因犯行，
      固如前述，惟渠既因施用毒品為警查獲進而供出毒品來源，參照前開最高法院
      判決意旨，渠所為之供述自應有足以令人確信其陳述為真實之補強證據，始得
      據為不利於被告丙○○之認定。而本件被告甲○○為警查獲當時，被告丙○○
      並不在場，且扣案毒品數量非鉅，極易藏置身體或他處，亦難僅以車牌號碼八
      Ｒ—七七七０號自小客車為被告丙○○之父黃金聰所有，交付被告甲○○使用
      ，並在該自小客車上查獲毒品海洛因之事實，逕認被告丙○○同有販賣毒品海
      洛因之犯行。參以被告甲○○於警詢、偵查以至本院審理中，均供稱0000
      000000號行動電話僅其自行使用，並未出借他人，則被告丙○○是否明
      知被告甲○○販賣毒品海洛因而參與其中，顯乏足以令人確信為真實之相關積
      極證據可資補強。
    (2)至於，公訴人所指被告丙○○、甲○○二人為同居男女朋友關係，依常理不可
      能任身為女性之被告甲○○獨自涉險販賣毒品，固非無見，惟同居男女間感情
      如何？互動是否良好？每每因人而異，而販賣毒品刑責甚重，同居男女間一人
      有販毒犯行，基於愛護對方之心理，隱瞞其事，以免同遭牽累，亦難謂與經驗
      法則有違，是本件被告丙○○、甲○○二人雖有同居關係，仍不得率予推論伊
      對被告甲○○之販毒犯行，必有犯意聯絡及行為分擔，而為不利於被告丙○○
      之認定。
    (3)綜上所述，本件證人翁世宗之證詞並無其他足以令人確信為真實之證據可資補
      強，此外復查無其他積極證據足認被告丙○○有何公訴意旨所指販賣第一級毒
      品海洛因之犯行，參諸前引最高法院判決意旨，應認被告丙○○犯罪尚屬不能
      證明，爰依法就被告丙○○為無罪判決之諭知。
據上論斷，應依刑事訴訟法第二百九十九條第一項前段、第三百零一條第一項，毒品
危害防制條例第四條第一項、第十八條第一項前段、第十九條第一項，刑法第十一條
前段、第二條第一項前段、第五十六條、第五十九條，判決如主文。
本案經檢察官乙○○到庭執行職務。
中      華      民      國      九十三      年    九    月    二十四    日
                                  臺灣臺南地方法院刑事第六庭
  審判長法  官  黃光進
                                            法  官  張瑛宗
                                            法  官  周紹武
右正本證明與原本無異。
如不服本判決，應於判決送達後十日內，向本院提出上訴狀。
                                            書記官  許美惠
中      華      民      國      九十三      年    九    月    二十四    日
附錄本案論罪科刑法條全文
毒品危害防制條例第四條第一項
製造、運輸、販賣第一級毒品者，處死刑或無期徒刑；處無期徒刑者，得併科新臺幣
一千萬元以下罰金。
